【裁判字號】    99,易,7
【裁判日期】    990129
【裁判案由】    違反毒品危害防制條例
【裁判全文】
臺灣臺南地方法院刑事判決                 99年度易字第7號
公  訴  人  臺灣臺南地方法院檢察署檢察官
被      告  甲○○
上列被告因違反毒品危害防制條例案件，經檢察官提起公訴（98
年度偵字第17656號）， 被告於準備程序進行中就被訴事實為有
罪之陳述，經本院裁定進行簡式審判程序後，判決如下：
    主      文
甲○○持有第一級毒品，累犯，處有期徒刑肆月，如易科罰金，
以新臺幣壹仟元折算壹日；又持有第一級毒品，累犯，處有期徒
刑肆月，如易科罰金，以新臺幣壹仟元折算壹日。應執行有期徒
刑陸月，如易科罰金，以新臺幣壹仟元折算壹日。
    事實及理由
一、犯罪事實：
    甲○○前因偽造貨幣案件，於民國九十三年六月十八日經臺
    灣高等法院臺南分院以九十三年度上訴字第一四二號判處有
    期徒刑四年確定；又因竊盜案件，於九十四年四月十八日經
    本院以九十三年度易字第二八七號判處有期徒刑一年確定，
    上開二案並經本院以九十四年度聲字第七０九號裁定定應執
    行刑四年十一月確定，上開二案嗣於九十六年八月九日，經
    本院以九十六年度聲減字第二０二九號裁定，就竊盜部分減
    刑為有期徒刑六月後，定應執行有期徒刑四年五月確定；甲
    ○○復因竊盜案件，於九十四年十二月十八日經本院以九十
    四年度簡字第二八九三號判處有期徒刑四月確定，嗣亦於九
    十六年八月九日，經本院以九十六年度聲減字第二０二九號
    裁定，減為有期徒刑二月確定。上開三案接續執行後，甲○
    ○於九十七年四月二十三日假釋出監，並於九十八年一月二
    十八日假釋未經撤銷期滿，以已執行論。詎甲○○仍不知悛
    悔，復基於持有第一級毒品海洛因犯意，先於民國九十八年
    三月二十日十五時五分許，持行動電話000000000
    0號，撥打李政宜（另案偵查中）所持有之行動電話000
    0000000號，向李政宜購買海洛因新臺幣（下同）一
    千元，經李政宜同意後，甲○○即領款前往李政宜位於臺南
    縣永康市○○路六巷三十一弄一號住處，向李政宜購得海洛
    因一包而非法持有之；嗣甲○○又另於九十八年五月十日七
    時二十七分、八時四分、八時十二分，連續撥打李政宜所持
    有之行動電話0000000000號三通（譯文所載八一
    表示一錢之八分之一，二張表示買二千元毒品），向李政宜
    購買海洛因二千元，雙方旋即約在臺南市安平區「華爾滋」
    處，甲○○乃自李政宜購得海洛因二千元而非法持有之（甲
    ○○涉嫌施用第一級毒品海洛因部分，業經臺灣臺南地方法
    院檢察署檢察官於九十八年十一月二十日，以九十八年度偵
    字第一一九五號為不起訴處分確定）。
二、證據名稱：
(一)、被告甲○○於警詢之自白、偵查中之供述及審判中之自白。
(二)、證人即李政宜於偵查中之證述。
(三)、通訊監察譯文一份（詳九十八年度偵字第一一九五號偵查卷
    第八頁）。
三、查海洛因為第一級毒品，毒品危害防制條例第二條第二項第
    一款定有明文。故核被告甲○○所為，係犯毒品危害防制條
    例第十一條第一項之持有第一級毒品罪。被告所犯上開二罪
    間，犯意各別，時間不同，行為互殊，應予分論併罰。又被
    告前因偽造貨幣案件，於九十三年六月十八日經臺灣高等法
    院臺南分院以九十三年度上訴字第一四二號判處有期徒刑四
    年確定；又因竊盜案件，於九十四年四月十八日經本院以九
    十三年度易字第二八七號判處有期徒刑一年確定，上開二案
    並經本院以九十四年度聲字第七０九號裁定定應執行刑四年
    十一月確定，上開二案嗣於九十六年八月九日，經本院以九
    十六年度聲減字第二０二九號裁定，就竊盜部分減刑為有期
    徒刑六月後，定應執行有期徒刑四年五月確定；被告復因竊
    盜案件，於九十四年十二月十八日經本院以九十四年度簡字
    第二八九三號判處有期徒刑四月確定，嗣亦於九十六年八月
    九日，經本院以九十六年度聲減字第二０二九號裁定，減為
    有期徒刑二月確定。上開三案接續執行後，甲○○於九十七
    年四月二十三日假釋出監，並於九十八年一月二十八日假釋
    未經撤銷期滿，以已執行論，有臺灣臺南地方法院檢察署刑
    案資料查註紀錄表及臺灣高等法院被告前案紀錄表各一份在
    卷可按，其於五年之內故意再犯本件有期徒刑以上之罪，為
    累犯，應依刑法第四十七條第一項加重其刑。爰審酌被告有
    如事實欄所載之前科素行，猶不知悔改，再犯本件持有第一
    級毒品罪，並審酌其犯罪之動機、目的、手段、所生危害、
    智識程度、生活狀況及犯罪後坦承犯行態度良好等一切情狀
    ，各量處如主文所示之刑，並各諭知易科罰金之折算標準，
    暨定其應執行刑及諭知易科罰金之折算標準，以資懲儆。
四、依刑事訴訟法第二百七十三條之一第一項、第二百九十九條
    第一項前段、第三百十條之二、第四百五十四條，毒品危害
    防制條例第十一條第一項，刑法第十一條前段、第四十七條
    第一項、第四十一條第一項前段、第五十一條第五款，判決
    如主文。
五、如不服本判決應於收受本判決後十日內向本院提出上訴書狀
    ，並應敘述具體理由。如未敘述上訴理由者，應於上訴期間
    屆滿後二十日內向本院補提理由書狀。
本案經檢察官乙○○到庭執行職務。
中    華    民    國    99    年     1    月    29    日
                  刑事第十四庭  法  官  陳金虎
以上正本證明與原本無異。
如不服本判決應於收受本判決後10日內向本院提出上訴書狀，並
應敘述具體理由。如未敘述上訴理由者，應於上訴期間屆滿後20
日內向本院補提理由書狀（均須按他造當事人之人數附繕本）「
切勿逕送上級法院」。
                                書記官  蕭伊舒
中    華    民    國    99    年    1     月    29    日
附錄本案論罪科刑法條全文：
毒品危害防制條例第十一條第一項：
持有第一級毒品者，處三年以下有期徒刑、拘役或新臺幣五萬元
以下罰金。

司法院資訊處製作；財團法人民間司法改革基金會備份。
